JHONNY ESTEBAN CANTOR AREVALO INGENIERO DE SISTEMAS



INFORMACIÓN DE CONTACTO

3206707707 esteban.cantor@gmail.com Cali, Colombia

SOBRE MÍ

Ingeniero de sistemas con sólida experiencia en gestión de proyectos de desarrollo de software. Destaco como líder de equipos aplicando la metodología SCRUM, lo que me permite fomentar un entorno de trabajo ágil y colaborativo. Mis habilidades en organización y comunicación garantizan el éxito en la entrega de soluciones innovadoras y eficientes.

HABILIDADES

- Trabajo en equipo
- Capacidad de liderazgo
- Comunicación asertiva
- Organización
- Herramientas ETL
- Python
- Django
- Django Rest Framework
- SCRUM
- PowerBI

EXPERIENCIA LABORAL

Analista de TI, Produempak S.A.S., Cali

marzo 2020 – mayo 2024

Jefe inmediato: Diego Quintana; Teléfono: 300 611 8161

- Desarrollo de software alineado a las necesidades estratégicas de la compañía.
- Implementación y mejora continua de los sistemas de información.
- Generación de dashboards en PowerBl a partir de las necesidades de cada área.
- Capacitación de los colaboradores sobre los sistemas implementados.
- Liderazgo y seguimiento al equipo de desarrollo y los proyectos a implementar.

Servicios profesionales, Universidad Javeriana, Cali

agosto 2020 – diciembre 2020

Jefe inmediato: Sebastián García; Teléfono: 320 747 6548

- Ingeniero de software back-end en el proyecto Lerny.
- Colaboración en equipo ágil.
- Desarrollo de APIs utilizando Django Rest Framework.

Servicios profesionales, Universidad del Valle, Cali

marzo 2019 – diciembre 2019

Jefe inmediato: Andrea Serna; Teléfono: 317 397 7194

- Apoyar la creación de guías de aprendizaje innovadoras.
- Desarrollar contenidos que generan impacto positivo en la enseñanza.
- Implementar herramientas tecnológicas efectivas para el aula.
- Fomentar el uso de tecnología en instituciones educativas oficiales asignadas.

Ingeniero de desarrollo, Nuevosmedios, Cali

mayo 2015 – abril 2017

Jefe inmediato: Carolina Samacá; Teléfono: 316 329 7556

- Levantamiento de requerimientos para soluciones e-learning efectivas.
- Desarrollo de funcionalidades utilizando Django.
- Creación de reportes personalizados para usuarios y administradores.
- Optimización de la plataforma e-learning con soluciones eficientes.
- Resolución efectiva de bugs, mejorando la experiencia del usuario.
- Implementación de mejores prácticas en desarrollo ágil.
- Colaboración en equipo para alcanzar metas y objetivos comunes.

EDUCACIÓN

- Ingeniero de Sistemas, Universidad del Valle, Cali Actualmente, trabajo de grado.
- Tecnólogo en Sistemas, Universidad del Valle, Cali 2015
- Diplomado, Universidad Autónoma de Occidente, Cali 2022, Ciencia de datos.
- **Diplomado, Universidad de Norte, Cali** 2021, Ciberseguridad.